【裁判字號】    98,訴,4379
【裁判日期】    981231
【裁判案由】    毒品危害防制條例
【裁判全文】
臺灣板橋地方法院刑事判決              98年度訴字第4379號
公  訴  人  臺灣板橋地方法院檢察署檢察官
被      告  甲○○
上列被告因違反毒品危害防制條例案件，經檢察官提起公訴（98
年度毒偵字第7998號），被告於本院準備程序進行中就被訴事實
為有罪之陳述，經本院合議庭裁定由受命法官獨任進行簡式審判
程序，判決如下：
    主  文
甲○○施用第一級毒品，累犯，處有期徒刑捌月。扣案摻有第一
、二級毒品海洛因及甲基安非他命之香菸壹支，沒收銷燬之；扣
案之濾嘴貳個、藍色杓子壹支、紅色杓子壹支，均沒收之。
    事  實
一、甲○○前因詐欺案件，經臺灣桃園地方法院以96年度桃簡字
    第1660號判處有期徒刑5 月，減為有期徒刑2 月又15日確定
    ，於民國98年3 月30日執行完畢。又因施用毒品案件，經臺
    灣桃園地方法院以96年度毒聲字第1348號裁定送觀察、勒戒
    後，認有繼續施用毒品之傾向，再經同法院以97年度毒聲字
    第588 號裁定令入戒治處所施以強制戒治，於97年6 月6 日
    執行完畢釋放，並由臺灣桃園地方法院檢察署檢察官以98年
    度戒毒偵字第262 號為不起訴處分確定。詎猶不思悛悔，復
    基於施用第一、二級毒品海洛因及甲基安非他命之犯意，於
    98年10月23日晚間7 時許，在臺北縣鶯歌鎮○○路245 號住
    處，以將第一級毒品海洛因及第二級毒品甲基安非他命混合
    摻入香菸點火吸食之方式，施用第一級毒品海洛因及第二級
    毒品甲基安非他命1 次。嗣於同日晚間8 時30分許，在上址
    住處前為警查獲，並扣得甲○○所有之摻有第一、二級毒品
    海洛因及甲基安非他命之香菸1 支、濾嘴2 個、藍色杓子1
    支、紅色杓子1 支，經甲○○同意採尿送驗後，呈鴉片類及
    安非他命類陽性反應，始查悉上情。
二、案經桃園縣政府警察局八德分局報請臺灣板橋地方法院檢察
    署檢察官偵查起訴。本院於準備程序進行中，被告就被訴事
    實為有罪之陳述，經告知被告簡式審判程序之旨，並聽取當
    事人之意見後，裁定進行簡式審判程序。
    理  由
一、上揭犯罪事實，業經被告甲○○於本院準備程序及審理中坦
    承不諱，並有摻有第一、二級毒品海洛因及甲基安非他命之
    香菸1 支、濾嘴2 個、藍色杓子1 支、紅色杓子1 支扣案可
    資佐證，而被告經警於98年10月24日採集其尿液檢體送驗結
    果，呈鴉片類及安非他命類陽性反應一情，亦有桃園縣政府
    警察局八德分局被採尿人尿液暨毒品真實姓名與編號對照表
    、臺灣檢驗科技股份有限公司98年11月6 日報告編號UL/200
    9/A1017 號濫用藥物檢驗報告各1 紙附卷可參，足認被告之
    自白與事實相符，洵堪採為認定事實之依據。事證明確，被
    告犯行已堪認定。此外，被告前因施用毒品案件，經臺灣桃
    園地方法院以96年度毒聲字第1348號裁定送觀察、勒戒後，
    認有繼續施用毒品之傾向，再經同法院以97年度毒聲字第
    588 號裁定令入戒治處所施以強制戒治，於97年6 月6 日執
    行完畢釋放，並由臺灣桃園地方法院檢察署檢察官以98年度
    戒毒偵字第262 號為不起訴處分確定等情，復有臺灣高等法
    院被告前案紀錄表1 份在卷可考，被告於上開強制戒治執行
    完畢釋放後，5 年內再犯本件施用毒品犯行，應依法論科。
二、核被告甲○○所為，係犯毒品危害防制條例第10條第1 項之
    施用第一級毒品罪及同條例第10條第2 項之施用第二級毒品
    罪。其施用第一級毒品海洛因前後持有第一級毒品海洛因之
    低度行為，及施用第二級毒品甲基安非他命前後持有第二級
    毒品甲基安非他命之低度行為，應分別為施用之高度行為所
    吸收，均不另論罪。又被告係同時施用第一級毒品海洛因與
    第二級毒品甲基安非他命，其一行為同時觸犯毒品危害防制
    條例第10條第1 項及同條第2 項之罪，為想像競合犯，依刑
    法第55條之規定，應從一重之施用第一級毒品罪處斷。又被
    告有如犯罪事實欄所載之犯罪科刑執行情形，此有臺灣高等
    法院被告前案紀錄表1 份在卷可稽，其受有期徒刑之執行完
    畢後，5 年以內故意再犯本件有期徒刑以上之罪，為累犯，
    應依刑法第47條第1 項之規定加重其刑。爰審酌被告前已因
    施用毒品案件經送觀察、勒戒及強制戒治，有臺灣高等法院
    被告前案紀錄表可佐，仍不能戒除毒癮，未能知所警惕，再
    次漠視法令禁制而犯本罪，顯見其戒除毒癮之意志薄弱，惟
    念其犯後坦承犯行，且施用毒品所生危害，實以自戕身心健
    康為主，對於他人生命、身體、財產等法益，尚無明顯而重
    大之實害等一切情狀，量處如主文所示之刑，以示懲儆。扣
    案之摻有第一、二級毒品海洛因及甲基安非他命之香菸1 支
    ，屬查獲之第一、二級毒品，不問屬於犯人與否，應依毒品
    危害防制條例第18條第1 項前段之規定併予宣告沒收銷燬之
    ；扣案之濾嘴2 個、藍色杓子1 支、紅色杓子1 支，係被告
    所有，供本件施用毒品所用之物，業經被告於警詢、偵查供
    承明確，爰均依刑法第38條第1 項第2 款之規定併予宣告沒
    收之。
據上論斷，應依刑事訴訟法第273 條之1 第1 項、第299 條第1
項前段，毒品危害防制條例第10條第1 項、第2 項、第18條第1
項前段，刑法第11條、第55條、第47條第1 項、第38條第1 項第
2 款，判決如主文。
本案經檢察官黃彥琿到庭執行職務。
中    華    民    國    98    年    12    月    31    日
                      刑事第十九庭  法  官    曾淑娟
上列正本證明與原本無異。
                                    書記官    陳金鳳
中    華    民    國    98    年    12    月    31    日
如不服本判決應於送達後10日內向本院提出上訴狀
附錄本案論罪科刑法條全文：
毒品危害防制條例第10條
施用第一級毒品者，處6 月以上 5 年以下有期徒刑。
施用第二級毒品者，處3 年以下有期徒刑。


司法院資訊處製作；財團法人民間司法改革基金會備份。
